【裁判字號】    95,訴,758
【裁判日期】    951225
【裁判案由】    違反毒品危害防制條例
【裁判全文】
臺灣嘉義地方法院刑事判決               95年度訴字第758號
公  訴  人  臺灣嘉義地方法院檢察署檢察官
被      告  甲○○
上列被告因違反毒品危害防制條例案件，經檢察官提起公訴（95
年度毒偵字第1203號），由本院合議庭裁定由受命法官獨任行簡
式審判程序審理後，判決如下：
    主  文
甲○○施用第一級毒品，累犯，處有期徒刑柒月；又施用第一級
毒品，累犯，處有期徒刑柒月。應執行有期徒刑壹年。
    事  實
一、甲○○前於民國91年間，因施用毒品案件，經送觀察勒戒後
    ，復經本院以91年度毒聲字第973號裁定令入戒治處所強制
    戒治1年，於92年6月19日停止處分付保護管束出監。又於93
    年間因施用第1級、第2級毒品案件，經本院以93年度訴字第
    200號判決判處應執行有期徒刑1年確定，嗣於94年12月9日
    假釋付保護管束期滿，而以已執行完畢論。
二、詎猶不知悔改，於前述強制戒治後5年內，基於施用第1級第
    2 級毒品之犯意，於95年8月1日14時許，在嘉義縣新港鄉北
    崙村崙子74號住處，以燈泡加熱吸煙之方式，同時施用第1
    級毒品海洛因及第2級毒品安非他命1次。復基於施用第1級
    毒品之犯意，於95年8月1日下午15時許在嘉義縣新港鄉北崙
    村崙子74號住處，以海洛因摻入香菸裡吸食之方式，施用第
    1 級毒品海洛因1次。嗣於95年8月1日17時許，為警持搜索
    票在前揭住處，查獲甲○○之女友葉淑娟持有第2級毒品安
    非他命1小包，含袋重0.28公克（經臺灣嘉義地方法院檢察
    署檢察官另行分案偵辦），經甲○○同意採尿送驗，發現呈
    嗎啡及甲基安非他命陽性反應而查獲。
三、案經嘉義縣警察局刑警大隊報請臺灣嘉義地方法院檢察署檢
    察官偵查起訴。
    理  由
一、按除被告所犯為死刑、無期徒刑、最輕本刑為3年以上有期
    徒刑之罪或高等法院管轄第一審案件者外，於法院行準備程
    序進行中，被告先就被訴事實為有罪之陳述時，審判長得告
    知被告簡式審判程序之旨，並聽取當事人、代理人、辯護人
    及輔佐人之意見後，裁定進行簡式審判程序；且受命法官行
    準備程序，與法院或審判長有同一之權限；又簡式審判程序
    之證據調查，不受刑事訴訟法第159條第1項、第161條之2、
    第161條之3、第163條之1及第164條至第170條規定之限制，
    刑事訴訟法第273條之1第1項、第279條第2項前段、第273條
    之2分別定有明文。查本案被告甲○○所犯為死刑、無期徒
    刑、最輕本刑為3年以上有期徒刑以外之罪，且非高等法院
    管轄第一審之案件，經本院合議庭裁定由受命法官行準備程
    序時，被告就被訴事實為有罪之陳述後，復經本院合議庭裁
    定由受命法官獨任行簡式審判程序，是其證據之調查，自不
    受刑事訴訟法第159條第1項、第161條之2、第161條之3、第
    163條之1及第164條至第170條規定之限制，合先敘明。
二、被告甲○○對其於前揭時、地，施用第1級毒品海洛因及第
    2級毒品甲基安非他命之事實，業據其於本院審理時坦承：
    我於95年8月1日下午14時許先將海洛因及甲基安非他命混合
    後，以燈泡燒烤後吸食；又於間隔約1小時後，吸食摻入香
    菸之海洛因等情不諱（見本院95年12月11日審判筆錄），且
    被告於95年8月1日17時20分許經警對之採集尿液送高雄市立
    凱旋醫院以「酵素免疫法」及「氣相層析質譜法」檢驗結果
    ，分別呈嗎啡及甲基安非他命陽性反應（海洛因於人體會代
    謝成嗎啡，因此海洛因之施用者，係檢驗其尿液中之嗎啡反
    應）等情，此有上開醫院尿液檢驗報告1份、代號與真實姓
    名對照表各1紙在卷足稽（見偵卷第9、10頁）。準此，足認
    被告自白施用第1級毒品海洛因及第2級毒品甲基安非他命之
    犯行，核與事實相符，應堪採信。
三、查海洛因、甲基安非他命分別為毒品危害防制條例所謂之第
    1、2級毒品，觀諸該條例第2條第2項第1、2款之規定甚明，
    是核被告甲○○所為係犯毒品危害防制條例第10條第1項之
    施用第1級毒品罪及同條第2項之施用第2級毒品罪。其施用
    第1、2級毒品前持有毒品之低度行為，均為其施用毒品之高
    度行為所吸收，不另論罪。被告於95年8月1日下午14時許以
    燈泡燒烤吸煙之方式，同時吸食第1級毒品海洛因第2級毒品
    甲基安非他命，應從一重論以施用第1級毒品罪。其所犯上
    開2次施用第1級毒品海洛因罪，犯意各別，應分論併罰之。
    再被告前因施用第1級、第2級毒品案件，經本院以93年度訴
    字第200號判決判處應執行有期徒刑1年確定，甫於94年12月
    9 日假釋付保護管束期滿以執行完畢論等情，有臺灣高等法
    院被告前案紀錄表及臺灣嘉義地方法院檢察署刑案資料查註
    紀錄表附卷可憑，其於有期徒刑執行完畢後5年以內再故意
    犯本件有期徒刑以上之罪，為累犯，均應依刑法第47條第1
    項之規定，加重其刑。爰審酌被告不思其正值盛年，堪為社
    會大用之際，卻長期耽溺於戕身之物，且前已有施用毒品之
    紀錄，再度施用，顯見其意志不堅，仍未戒絕，自我把持、
    控制之能力顯然不佳，毫無悔改之意，又施用足以導致精神
    障礙、性格異常，甚至造成生命危險之毒品，戕害一己之身
    體健康，及其犯罪之動機、目的、手段、坦承犯罪之犯後態
    度尚稱良好等一切情狀，量處如主文所示之刑，並定其應執
    行之刑，以資懲儆。
據上論斷，應依刑事訴訟法第299條第1項前段、第273條之1第1
項，毒品危害防制條例第10條第1項、第2項、第23條第2項，刑
法第11條、第55條、第47條第1項、第51條第5款，判決如主文。
本案經檢察官陳慧玲到庭執行職務。
中    華    民    國    95    年    12    月    25    日
                  刑事第五庭    法  官  洪嘉蘭
上列正本證明與原本無異。
如不服本判決，應於判決送達後10日內向本院提出上訴狀（應附
繕本）。告訴人或被害人如對於本判決不服者，應具備理由請求
檢察官上訴，其上訴期間之計算係以檢察官收受判決正本之日期
為準。
中    華    民    國    95    年    12    月    25    日
                                書記官  吳明蓉
附錄本案論罪科刑法條全文：
毒品危害防制條例第10條：
施用第一級毒品者，處6月以上5年以下有期徒刑。
施用第二級毒品者，處3年以下有期徒刑。


司法院資訊處製作；財團法人民間司法改革基金會備份。
